【裁判字號】    97,易,3006
【裁判日期】    970923
【裁判案由】    竊盜
【裁判全文】
臺灣臺中地方法院刑事判決              97年度易字第3006號
公  訴  人  臺灣臺中地方法院檢察署檢察官
被      告  丁○○
                    （現因另案於臺灣臺中看守所羈押中）
上列被告因竊盜案件，經檢察官提起公訴（97年度偵緝字第1406
號），本院判決如下：
    主    文
丁○○犯攜帶兇器竊盜罪，累犯，處有期徒刑柒月。扣案之螺絲
起子壹支沒收。
    犯罪事實
一、丁○○前因違反毒品危害防制條例案件，經本院於民國95年
    3月8日以94年度中簡字第3016號判處有期徒刑五月，如易科
    罰金，以銀元三百元折算一日確定，於95年5月1日易科罰金
    執行完畢。
二、丁○○基於竊盜之犯意，意圖為自己不法之所有，於97年2
    月4日上午8時許前之某時，在臺中市○區○○路與樂群街口
    ，見乙○○所有車牌號碼TW—6689號自小客車停放該處，認
    為有機可趁，遂趁無人注意之際，乃執持其所有客觀上足以
    對人之生命、身體、安全構成威脅，具有危險性，堪供為兇
    器使用之螺絲起子一支，撬開車門鑰匙孔以開啟車門後，入
    內著手行竊該車內所安裝之MQP廠牌汽車音響主機一台，得
    手後，即將之放置於臺中市○區○○路224之4之65號友人住
    處，伺機轉售獲利。嗣於97年2月5日凌晨2時許，丁○○之
    友人甲○○在臺中市○區○○路224之4之65號，為警查獲，
    並在其隨身之包包內，當場起獲前開MQP廠牌汽車音響一部
    ，甲○○隨即帶警前往臺中市○區○○路203號10樓宇宙大
    飯店111室，查獲丁○○，並當場扣得丁○○所有供行竊使
    用之螺絲起子一支。
三、案經臺中市警察局第二分局報告臺灣臺中地方法院檢察署檢
    察官偵查起訴。
    理    由
一、訊據被告丁○○矢口否認有何竊盜之犯行，辯稱：伊並未偷
    竊前開汽車音響主機，該汽車音響主機係伊於一年多前以新
    臺幣1000元在跳蚤市場購得裝在伊個人之車上使用，直到96
    年過年前，把該汽車音響主機拆下，放在建國路，伊不知道
    甲○○為何要說汽車音響是伊所偷，扣案之螺絲起子係自伊
    住處之工具箱內查獲，與本案無關，係伊平日從事水泥工作
    所使用之物，伊在警局時並沒有說過該汽車音響主機是偷來
    的，也沒有說是在林森路與樂群街口偷的，伊不知道警察如
    何找到被害人的云云。經查：
（一）依據被害人乙○○於本院審理中到庭證稱：「我遭竊MQP
      的汽車音響主機，駕駛座車門的鑰匙孔被撬壞。」、「（
      該汽車音響主機是）我在95年9、10月間買的，在五權路
      上專門賣汽車音響的店購買，我當時以4500元購買。」、
      「我可以確認（本案查獲的），（就）是我失竊的汽車音
      響主機。」、「在97年2月4日早上8點左右（發現遭竊）
      。」、「我的車子大部分都停在該處，被竊之前，已經在
      該處停了很多天。」、「（發現失竊後）沒有（報案）。
      」、「是警察過來我住處附近詢問，有無失竊音響，我才
      告訴警察我有被偷了一台汽車音響。」、「（前往警察局
      指認時）我一看就知道，那是我所失竊的汽車音響。」、
      「音響面板是一般的銀色，因為是買來後由店家裝設的，
      所以我不是很清楚，放CD的地方因為平常車子不是我在開
      ，音響也不是我在使用，所以我不清楚。」等語（參照本
      院卷第22、23頁）及先前於偵查中證稱：「因為我那個音
      響是MQP牌銀色的，這個牌子很少，而且是我另外裝上去
      的，不是原廠的，所以我可以確定遭竊的音響是我的，那
      個不需要工具，直接拔就可以拔下來。」等語（參照97年
      度偵字第4023號偵查卷第26頁）可知，被害人乙○○對於
      該汽車音響主機外觀及來源之描述，大致合理，事後雖未
      能提出具體之來源證明（參照本院卷第42頁），惟因被害
      人乙○○與被告並無任何仇恨怨懟，自無故意構詞誣陷之
      理，且依被告所言，該MQP廠牌之汽車音響主機並非大廠
      牌，在95年間之售價僅需1000多元，價值不高（參照本院
      卷第42頁），被害人乙○○於發現遭竊後業已更換新的汽
      車音響主機使用，被害人乙○○顯然不可能有貪圖該汽車
      音響主機之虞；佐以，被告於偵查中供稱該汽車音響主機
      係在96年8月中旬放在建國路查獲地點衣櫥內云云（參照
      97 年度偵緝字第1406號偵查卷第24頁），卻於本院審理
      中供稱係在96年過年前自其車上拆卸放在建國路房屋內，
      改裝原本福特汽車所配備之音響使用云云（參照本院卷第
      21頁反面），被告對於該汽車音響拆卸之時間先後陳述不
      一，已然令人質疑其供述之真實性，且證人即查獲員警陳
      學良於本院審理中到庭證稱：「被告表示他只有騎乘機車
      ，沒有車子。」等語（參照本院卷第57頁反面），及被告
      於本院審理中亦供稱：「車牌號碼G7—3207號，登記我的
      名字，車上裝置SO NY的汽車音響，目前車子在雲林，去
      年當掉了，典當時間忘記了，我因為缺錢用，才會將車子
      典當。」等語（參照本院卷第59頁），被告既然已將車子
      典當在雲林，如何自其車內拆卸該MQP廠牌汽車主機音響
      ？何況被告供稱該車另外有安裝SONY廠牌汽車音響，在缺
      錢花用欲典當之情況下，為何不將汽車音響拆卸另行轉售
      多換取一點現金？因此，被告主張該汽車音響主機係伊所
      有之物，並非被害人乙○○所有，對此既未能提出任何相
      關佐證，依現有情況佐證，亦均與被告之供述有所出入，
      本院自無從據以採信。本院綜觀上情，認為以被害人乙○○所述情節，較符合常情，是以，該汽車音響主機仍應認
      係被害人乙○○遭竊之物。
（二）又依據證人甲○○於本院審理中到庭證稱：「被告給我這
      台汽車音響的時間是在晚上，我沒有仔細留意，應該就是
      被害人提出的這台汽車音響。被告是在97年1月底左右，
      在建國路224之4之65號，以前友人住處交給我，我當時是
      暫時住在該處，被告有時會去該處找我。」、「被告說他
      那台車要換較好的音響，所以把原來的這台拆下來，看是
      否有人要，委託我轉賣，被告並未告訴我，何時將該音響
      拆下來。」、「（查獲當天）因為朋友要，我才帶出去給
      他看，朋友一看就不要。」、「建國路該處是我住的，該
      汽車音響確實是被告交給我的，被告沒有說要賣，但是被
      告有親口對我說，這台汽車音響他不要了，要放在這邊，
      我想被告不要了，所以才自己把該汽車音響拿去賣，但是
      也沒有賣成。」等語（參照本院卷第42頁反面、第44頁反
      面），證人甲○○對於被告交付該汽車音響主機之時間，
      明顯與被告所述有所出入，且證人甲○○先前於97年2月5
      日偵查中明確供稱：「丁○○到林森路與樂群街口偷的，
      在97年2月3日晚上10、11點間，拿到建國路交給我的。」
      等語（參照97年度偵字第4023號偵查卷第8頁），事後於
      本院審理中卻稱是警察要伊擔案子才會如此說，偵查中則
      係檢察官要伊依照警詢筆錄說，林森路行竊地點也是警察
      所提供云云（參照本院卷第43頁），惟觀諸證人甲○○97
      年2月5日之警詢筆錄內容（參照警卷第5至10頁、第22至
      23頁），從頭到尾均未提及被告行竊之時間及地點，若係
      警察提供資訊予證人甲○○，按理應當在警詢筆錄中即予
      記載，何以證人甲○○直到檢察官偵訊時才供述被告行竊
      之時間、地點？佐以，證人即查獲員警陳學良於偵查中證
      稱：「是丁○○跟我說他在樂群街及林森路口偷的，我們
      再去找失主。」（參照97年度偵緝字第1406號偵查卷第29
      頁）、「他（指甲○○）說汽車音響是丁○○給他的，他
      就帶我們去找丁○○，丁○○說汽車音響是他拿的。他交
      給甲○○是要甲○○拿去跳蚤市場賣。」（參照97年度偵
      字第4023號偵查卷第26、27頁）等語，可見該MQP廠牌汽
      車音響主機確實係被告於97年2月4日上午8時許即被害人
      乙○○發覺遭竊前之某時，在臺中市○區○○路與樂群街
      口行竊而得之贓物。
（三）再者，依據證人即查獲員警陳學良於本院審理中到庭證稱
      ：「我們當天是接獲線報，在建國路查獲地址224之4之65
      號有竊盜嫌犯住在那邊，當天我們只是要去查訪而已，就
      看到甲○○從樓梯口上來，因為之前我們有調過其前科紀
      錄，看過他的刑事檔案照片，甲○○看到我們打算往回走
      ，我們上前盤查，在其手提袋裡面發現一部監視錄影器的
      鏡頭、一台汽車音響、一把斜口鉗，我們問甲○○，他表
      示監視器鏡頭係他所偷的，汽車音響是被告寄放在他那邊
      的，大概瞭解案情後，甲○○就帶我們到被告的現居所（
      宇宙大飯店），我們敲門後被告有來開門，當場被告也承
      認汽車音響是他偷的，實際行竊的時間、地點是帶回派出
      所後才問的。」、「我們在宇宙飯店時，就有先問被告如
      何行竊，他表示是以螺絲起子開啟車門，竊取汽車音響，
      之後回到派出所之後的詢問筆錄不是我所製作的，所以細
      節我不清楚。」、「（被告在派出所還）有（承認汽車音
      響是他偷的）。」、「被告告訴我們行竊地點，我們就到
      行竊地點查訪，詢問商家的結果，就有被害人出現表示，
      丟掉汽車音響，我們請被害人到派出所指認，被害人有確
      認，我們所查獲的就是他遭竊的汽車音響。」、「（查獲
      當時）被告表示，他只有騎乘機車，沒有車子，而車子就
      放在住處的樓下，機車我們也有搜過，沒有發現什麼可疑
      的物品。」、「（扣案之螺絲起子）被告放在宇宙飯店（
      房間）的梳妝台上面，是一字型的螺絲起子。」、「查獲
      當時，被告有承認偷竊汽車音響時，就是用該把螺絲起子
      開啟車門的。」等語（參照本院卷第57頁），及證人即查
      獲員警殷顯森於本院審理中到庭證稱：「查獲過程就如丙○○○○所述。」、「（被告在製作警詢筆錄過程中）有
      （承認汽車音響係他所偷竊）。」等語（參照本院卷第58
      頁），證人陳學良、殷顯森均明確證稱被告在查獲當時確
      實有承認以扣案之螺絲起子行竊前開MQP廠牌汽車音響主
      機之情，且被告欲行竊被害人乙○○之汽車音響主機，若
      不持工具器械，顯然無法開啟車門進入車門，因此，被告
      執持扣案之螺絲起子撬開被害人乙○○之車門鎖，以入內
      行竊該汽車音響主機之情，應堪認定。至於，被告質疑如
      何找到被害人乙○○部分，既經被害人乙○○於本院中證
      稱係警察前往臺中市○○路與樂群街口查訪時，始告知警
      察汽車音響主機遭竊並前往警局指認等情，業如前述，確
      與證人陳學良上開證述內容互核相符，被告仍質疑被害人
      乙○○之真實性，要屬無據。
（四）綜上所述，被告於97年2月4日上午8時許即被害人乙○○
      發覺遭竊前之某時，在臺中市○區○○路與樂群街口，執
      持其所有扣案之螺絲起子撬開車門入內行竊被害人乙○○
      所有之MQP廠牌汽車音響主機一台得手等情，應堪認定。
      被告所辯，顯係事後卸責之詞，要難採信。本件事證已臻
      明確，被告犯行，洵堪認定。
二、按刑法第三百二十一條第一項第三款之攜帶兇器竊盜罪，係
    以行為人攜帶兇器竊盜為其加重條件，此所謂兇器，其種類
    並無限制，凡客觀上足對人之生命、身體、安全構成威脅，
    具有危險性之兇器均屬之，且祇須行竊時攜帶此種具有危險
    性之兇器為已足，並不以攜帶之初有行兇之意圖為必要（最
    高法院79年台上字第5253號判例參照）。查：扣案之螺絲起
    子一支，係屬鐵製材質，為質地堅硬之物，客觀上足以對人
    之生命、身體、安全構成威脅，具有危險性，應屬兇器無訛
    。核被告所為，係犯刑法第三百二十一條第一項第三款之攜
    帶兇器竊盜罪。查：被告前因違反毒品危害防制條例案件，
    經本院於95年3月8日以94年度中簡字第3016號判處有期徒刑
    五月，如易科罰金，以銀元三百元折算一日確定，於95年5
    月1日易科罰金執行完畢等情，此有臺灣高等法院被告前案
    紀錄表一份在卷可按，被告前受有期徒刑之執行完畢後，五
    年以內故意再犯本件有期徒刑以上之罪，為累犯，應依刑法
    第四十七條第一項之規定，加重其刑。爰審酌被告行竊被害
    人乙○○車內之汽車音響主機，意圖變賣換現，於犯罪後，
    猶飾詞狡辯，否認犯行，未見悔意，犯後態度不佳，本院考
    量被告所行竊財物之價值非高，且尚未轉售換現成功，即遭
    查獲等一切情狀，量處如主文所示之刑，以示懲儆。
三、扣案之螺絲起子一支，係被告所有供行竊所用之物，業如前
    述，爰依刑法第三十八條第一項第二款之規定，併予諭知沒
    收。
據上論斷，應依刑事訴訟法第二百九十九條第一項前段，刑法第
三百二十一條第一項第三款、第四十七條第一項、第三十八條第
一項第二款，判決如主文。
中    華    民    國    97    年    9     月    23    日
                  刑事第五庭    法  官  巫淑芳
上正本證明與原本無異。
如不服本判決，應於收受送達後10日內向本院提出上訴書狀（應
敘述具體理由並附繕本）。
上訴書狀如未敘述理由，應於上訴期間屆滿後20日內補提理由書
於本院。
                                書記官  王麗麗
中    華    民    國    97    年    9     月    23    日
附錄論罪科刑法條：
中華民國刑法第321條：
犯竊盜罪而有左列情形之一者，處六月以上、五年以下有期徒刑
：
一、於夜間侵入住宅或有人居住之建築物、船艦或隱匿其內而犯
    之者。
二、毀越門扇、牆垣或其他安全設備而犯之者。
三、攜帶兇器而犯之者。
四、結夥三人以上而犯之者。
五、乘火災、水災或其他災害之際而犯之者。
六、在車站或埠頭而犯之者。
前項之未遂犯罰之。


司法院資訊處製作；財團法人民間司法改革基金會備份。
